# 【求助陈版】BOT 模式下投资方将 O 阶段的经营权反包回授予方的处理

提问人：hikari707 时间：2019-10-25 06:30:14
陈老师您好，有个问题想请教您：
有一个 BOT 模式的合同，授予方和投资方是两家企业，没有政府参与，但是根据合同的主要条款判断（授予方的主导权控制权等等）确实是一个 BOT模式的特许经营权合同。
之后这两家企业又额外签订了一个协议，投资方把经营阶段的经营权又委托给了授予方进行经营（设备实际上也是交给了授予方进行保管），同时投资方要支付给授予方一定的委托服务费。这样两个协议综合下来，在经营阶段，双方要互相给对方支付价款。
现在的问题是，这种情况下，BOT 模式还能够成立吗？因为经营实际上是由授予方在进行的。
静候佳音 ~

回答人：chenyiwei
一般理解不应因为缺少 “O”环节就认为不符合BOT会计模式，但是可能由此从BOT变为BT，即只包含建造合同和融资两个要素，不含提供运营服务。
在补充协议签订并交还运营权后，应根据补充协议约定，考虑是否需调整此前确认的金融资产和无形资产的账面价值（一般理解，如果补充协议只是不再支付原先相当于运营收入的金额，不影响建造合同公允价值部分的款项回收，则不影响），以及将无形资产调整为金融资产。